【裁判字號】    97,易,626
【裁判日期】    970924
【裁判案由】    竊盜
【裁判全文】
臺灣新竹地方法院刑事判決               97年度易字第626號
公  訴  人  臺灣新竹地方法院檢察署檢察官
被      告  乙○○
                    （
上列被告因竊盜案件，經檢察官提起公訴（97年度偵字第5308號
），本院改依簡式審判程序，並判決如下：
    主  文
乙○○犯如附表編號一至七所示之罪，主文及刑度各如附表編號
一至七所示。應執行有期徒刑壹年陸月。
    事  實
一、乙○○前於民國92年間因竊盜案件，經本院以92年度易字第
    446號判決判處有期徒刑2年及於刑前強制工作3年確定，有
    期徒刑部分於95年10月8日入監執行，於97年6月30日假釋交
    付保護管束出監，97年9月21日始假釋期滿（不構成累犯）
    。
二、詎其竟不知悔改，於甫假釋翌日起，即分別基於意圖為自己
    不法所有之竊盜犯意，分別於附表編號一至七所示之時間、
    地點，以附表所示之方法，分別竊取如附表所示被害人所有
    之財物得手。嗣於97年8月6日中午12時許，在新竹縣橫山鄉
    內灣村4鄰內灣130號住處為警查獲，並起出乙○○所竊取之
    女性內衣褲6件（已發還）而查知上情；另乙○○於有偵查
    權之機關或公務員尚未發覺其為附表編號一竊盜案件之犯人
    前，向到場處理之員警許亦德坦承該犯行，並表示願意接受
    裁判。
三、案經新竹縣政府警察局橫山分局報請臺灣新竹地方法院檢察
    署檢察官偵查起訴。
    理  由
一、本件被告乙○○所犯竊盜罪，非死刑、無期徒刑、最輕本刑
    為3年以上有期徒刑之罪，或高等法院管轄第一審之案件，
    被告於本院準備程序進行中，就被訴事實為有罪之陳述，經
    本院合議庭認合於刑事訴訟法第273條之1之規定，裁定進行
    簡式審判程序，合先敘明。
二、認定犯罪事實所憑之證據及理由：
（一）被告乙○○於警詢、檢察官訊問時及本院準備程序、審理
      程序訊問時之自白。
（二）證人甲○○、丁○○、丙○○○、郭震州、戊○○、任婉
      瑄於警詢之證述，證明其等如附表編號一至七所示之財物
      確實遭竊之事實。
（三）新竹縣政府警察局橫山分局內灣所搜索扣押筆錄1件、證
      人甲○○、丙○○○、任婉瑄、戊○○、郭震州所出具之
      贓物認領保管單各1紙、新竹市警察局車輛協尋電腦輸入
      單1紙、車牌號碼9FD-587號重型機車車籍查詢基本資料1
      件、查獲相片22紙，證明被告確實有竊取如附表編號一至
      七所示之財物，及該物業經證人甲○○領回之事實。
（四）綜上所述，被告之自白應與事實相符，可以採信，本件事
      證明確，被告竊盜犯行均堪以認定，應依法論科。
三、論罪科刑之理由：
（一）核被告如附表編號一至七所為，均係犯刑法第320條第1項
      之竊盜罪。
（二）被告所犯上開各罪，犯意各別，行為不同，應予分論併罰
      。（其中關於附表編號二至四部分，原起訴意旨認係接續
      犯，業經公訴檢察官於本院準備程序時更正認為係數罪併
      罰。）
（三）被告所為附表編號一所示之竊盜犯行，係被告於97年8 月
      6日遭警查獲竊取編號二至七之竊取被害人內衣褲之犯行
      時，主動告知警員伊尚犯有附表編號一之竊取機車犯行，
      係於警員尚未查知該機車竊案之嫌疑人為何人時，主動承
      認為該犯行，並表示願意接受裁判之意思乙情（見本院卷
      附警員許亦德出具之報告一紙），被告對於未發覺之罪自
      首而自願接受裁判，符合刑法第六十二條前段之規定，得
      以減輕其刑。
（四）爰審酌被告曾有多次竊盜前科，素行不佳，甫經假釋翌日
      即復犯竊盜罪行，顯然毫無悔改之意，犯罪之動機與目的
      、犯罪之手段尚稱平和，惟所為對被害人所造成之恐慌及
      危害甚大、竊盜所得財物價值及犯罪後均能坦認犯行、態
      度良好等一切情狀，分別量處如主文所示之刑，並定其應
      執行之刑。
四、適用法律：
（一）刑事訴訟法第第273條之1第1項、第299條第1項前段。
（二）刑法第320條第1項、第62條前段、第51條第5款。
（三）刑法施行法第1條之1。
本案經檢察官陳麗芬到庭執行職務。
中    華    民    國    97    年    9     月    24    日
                     刑事第六庭  法  官   魏瑞紅
以上正本證明與原本無異。
如不服本判決應於收受本判決後10日內向本院提出上訴書狀，上
訴書狀應敘述具體理由。上訴書狀未敘述上訴理由者，應於上訴
期間屆滿後20日內補提理由書狀於本院 (均須按他造當事人之人
數附繕本 )「切勿逕送上級法院」。
中    華    民    國    97    年    9     月    24    日
                                 書記官   吳月華
附表：
 ┌──┬────────┬────┬─────┬────┬───┬─────┬─────┐
 │編號│主文罪名及宣告刑│犯罪時間│犯罪地點  │所竊財物│被害人│行竊手法  │所犯法條  │
 ├──┼────────┼────┼─────┼────┼───┼─────┼─────┤
 │一  │乙○○犯竊盜罪，│97年7月1│新竹市東區│車牌號碼│吳湯金│見鑰匙插在│刑法第320 │
 │    │處有期徒刑參月。│日凌晨4 │林森路33號│9FD-587 │蘭所有│機車上未取│條第1項   │
 │    │                │時35分許│前        │號重型機│，交由│下，徒手竊│          │
 │    │                │        │          │車1部   │甲○○│取，得手後│          │
 │    │                │        │          │        │使用  │供代步之用│          │
 │    │                │        │          │        │      │。        │          │
 ├──┼────────┼────┼─────┼────┼───┼─────┼─────┤
 │二  │乙○○犯竊盜罪，│97年7月2│新竹縣橫山│內衣褲共│丁○○│徒手竊取。│刑法第320 │
 │    │處有期徒刑肆月。│日上午10│鄉內灣村內│8件     │、黎氏│          │條第1項   │
 │    │                │時30分許│灣171號   │        │玉賢等│          │          │
 ├──┼────────┼────┼─────┤        │人    ├─────┼─────┤
 │三  │乙○○犯竊盜罪，│97年7月3│新竹縣橫山│        │      │徒手竊取。│刑法第320 │
 │    │處有期徒刑肆月。│日中午12│鄉內灣村內│        │      │          │條第1項   │
 │    │                │時許    │灣171號   │        │      │          │          │
 ├──┼────────┼────┼─────┤        │      ├─────┼─────┤
 │四  │乙○○犯竊盜罪，│97年7月4│新竹縣橫山│        │      │徒手竊取。│刑法第320 │
 │    │處有期徒刑肆月。│日下午1 │鄉內灣村內│        │      │          │條第1項   │
 │    │                │時許    │灣171號   │        │      │          │          │
 ├──┼────────┼────┼─────┼────┼───┼─────┼─────┤
 │五  │乙○○犯竊盜罪，│97年7月4│新竹縣橫山│內衣褲共│郭震州│徒手竊取。│刑法第320 │
 │    │處有期徒刑肆月。│日上午11│鄉內灣村內│2件     │之媳婦│          │條第1項   │
 │    │                │時10分許│灣92號後方│        │      │          │          │
 │    │                │        │晒衣場    │        │      │          │          │
 ├──┼────────┼────┼─────┼────┼───┼─────┼─────┤
 │六  │乙○○犯竊盜罪，│97年7月4│新竹縣橫山│內衣褲共│張秀珠│徒手竊取。│刑法第320 │
 │    │處有期徒刑肆月。│日下午1 │鄉內灣村光│2件     │      │          │條第1項   │
 │    │                │時45分許│復路122號 │        │      │          │          │
 │    │                │        │後方菜園旁│        │      │          │          │
 │    │                │        │晒衣場    │        │      │          │          │
 ├──┼────────┼────┼─────┼────┼───┼─────┼─────┤
 │七  │乙○○犯竊盜罪，│97年7月5│新竹縣橫山│內衣褲共│任婉瑄│以竹竿伸入│刑法第320 │
 │    │處有期徒刑肆月。│日凌晨4 │鄉內灣村光│9件     │      │陽台行竊。│條第1項   │
 │    │                │時30分許│復路68號2 │        │      │          │          │
 │    │                │        │樓陽台    │        │      │          │          │
 └──┴────────┴────┴─────┴────┴───┴─────┴─────┘
附錄本案論罪科刑法條：
中華民國刑法第320條第1項
（普通竊盜罪、竊佔罪）
意圖為自己或第三人不法之所有，而竊取他人之動產者，為竊盜罪
，處 5 年以下有期徒刑、拘役或 5 百元以下罰金。


司法院資訊處製作；財團法人民間司法改革基金會備份。
